【裁判字號】    88,易,2601
【裁判日期】    890803
【裁判案由】    賭博
【裁判全文】
臺灣臺南地方法院刑事判決                        八十八年度易字第二六一號
    公  訴  人  臺灣臺南地方法院檢察署檢察官
    被      告  乙○○
                癸○○
                辛○○
右列被告等因賭博案件，經檢察官提起公訴（八十八年度偵字第八七六○、一○○四
三號），本院判決如左：
    主  文
乙○○、癸○○及辛○○均無罪。
    理  由
一、公訴意旨略以：被告乙○○、癸○○及辛○○等三人分別基於賭博之犯意，於民
    國八十八年七月十二日，在被告丁○○（業經本院於八十九年六月十五日判決在
    案）所經營位於臺南縣永康市○○路一百九十六號處之「丸新小鋼珠店」之公眾
    得出入之場所，與丁○○在該址所所擺設之小鋼珠臺賭博財物，方法為先由渠等
    出資購買特定數量之鋼珠，置於珠檯內打玩，憑機率輸贏鋼珠，最後渠等得以其
    累積之鋼珠換取寄分卡再玩或持以換回現金之方式，而與丁○○所擺設之小鋼珠
    臺賭博財物。嗣於八十八年七月十二日二十三時十分許，經臺灣臺南地方法院檢
    察署檢察官率警當場查獲，並扣得賭具小鋼珠檯一百十臺、退珠單十張、寄珠單
    十一冊、領珠簿一本、會員登記簿二本、小鋼珠二十七盒及賭資新臺幣二萬六千
    九百元暨買水明細表一張等物，因認渠等涉犯有刑法第二百六十六條之普通賭博
    罪嫌等語。
二、按犯罪事實應依證據認定之，無證據不得推定其犯罪事實，又不能證明被告犯罪
    者，應諭知無罪之判決，刑事訴訟法第一百五十四條、第三百零一條第一項分別
    定有明文。又認定不利於被告之事實，須依積極證據，苟積極證據不足為不利於
    被告事實之認定時，即應為有利於被告之認定，更不必有何有利之證據。又事實
    之認定，應憑證據，如未能發現相當證據，或證據不足以證明，自不能以推測或
    擬制之方法，為裁判基礎。再者，共同被告不利於己之陳述，固得採為其他共同
    被告犯罪之證據，惟此項不利之陳述，需無瑕疵可指，而就其他方面調查，又與
    事實相符，始得採為其他共同被告犯罪事實之認定，此分別有最高法院四十年台
    上字第八六號判例、三十年上字第八一六號判例及四十六年台上字第四一九號判
    例可資參照。
三、本件公訴意旨認被告乙○○、癸○○及辛○○三人涉有刑法第二百六十六條第一
    項之普通賭博罪嫌，無非以同案被告周華泰、鍾勝有及黃俊華指證，及為警查獲
    時被告三人在場之事實為其論據。訊據被告乙○○及癸○○固供承於右揭時地在
    場把玩小鋼珠臺，被告辛○○固供承於查獲時在場等情，惟均堅決否認有何普通
    賭博犯行，被告乙○○辯稱：伊是會員，之前去過幾次，但時間都很短，沒贏過
    ，也沒有換過現金等語，被告癸○○辯稱：當天大概晚上十點多進去，也沒什麼
    輸贏等語，被告辛○○則辯稱：當天伊是去找弟弟戊○○，伊沒有玩等語。經查
    小鋼珠臺，原並非經教育部公告查禁之電動玩具，此有臺南縣警察局永康分局移
    送書可資佐證，現亦應屬電子遊戲場業管理條例中所規範之鋼珠類電子遊戲機，
    足見上開機種並非賭博性電動玩具甚明。又同案被告丁○○擺設上開小鋼珠臺後
    ，雖因允許以累積之鋼珠兌換現金，而犯常業賭博罪，經本院以八十八年度易字
    第二六○一號刑事判決有期徒刑五月在案，固有該刑事判決一份附卷足參，惟此
    事實亦僅足以證明同案被告丁○○有以上開機具從事賭博行為而已，斷無因此即
    謂偶至上開場所把玩小鋼珠臺之被告乙○○、癸○○等人即有賭博犯行，自不待
    言。而被告三人自為警查獲後，被告乙○○及癸○○自警、偵訊時起迄本院審理
    時均辯稱：沒有兌換現金等語，被告辛○○亦於歷次警、偵訊及本院審理時均辯
    稱：是要前往找伊弟弟戊○○，伊沒有玩等語，而戊○○確因於為警查獲時在場
    並涉嫌普通賭博罪，經提起公訴而為本案之同案被告，有起訴書在卷足憑，參以
    被告己○○、壬○○、庚○○、丙○○、甲○○（即現場開分、兌領現金人員）
    ，暨坦承上開小鋼珠店確可供兌換現金之同案被告周華泰、鍾勝有及黃俊華等人
    均未指證被告等三人有以累積小鋼珠兌換現金之情事，而被告等三人又堅詞否認
    上情，已如前述，復查並無其他證據足資證明被告乙○○及癸○○等人有將其累
    積小鋼珠兌換現金而變易娛樂為賭博，被告辛○○確把玩上揭小鋼珠臺之事實，
    自難僅以被告乙○○及癸○○於查警查獲時在場把玩小鋼珠臺，被告辛○○於為
    警查獲時在場，即遽謂被告三人確有以所累積小鋼珠兌換現金而為普通賭博之犯
    行至為顯然。此外，經本院依職權調查結果，又別無其他積極證據足資認定被告
    乙○○、癸○○及辛○○確涉犯有普通賭博犯行，揆諸首揭規定，自屬不能證明
    其等犯罪，自應為被告等無罪判決之諭知。
據上論斷，應依刑事訴訟法第三百零一條第一項，判決如主文。
中      華      民      國    八十九    年      八      月      三      日
                              臺灣臺南地方法院刑事第四庭
                                      法  官  楊惠芬
右正本證明與原本無異。
如不服本判決，應於判決送達後十日內，向本院提出上訴狀。
                                      書記官  陳俊元
中      華      民      國    八十九    年      八      月      三      日


司法院資訊處製作；財團法人民間司法改革基金會備份。
